【裁判字號】    99,交聲,509
【裁判日期】    990413
【裁判案由】    違反道路交通管理處罰條例聲明異議
【裁判全文】
臺灣臺北地方法院交通事件裁定         99年度交聲字第509號
原處分機關  臺北市交通事件裁決所
異  議  人
即受處分人  甲○○
上列異議人即受處分人因違反道路交通管理處罰條例案件，對於
臺北市交通事件裁決所民國 99年3月31日所為之處分（原處分案
號：北市裁罰字第裁22-A05YQL401號），聲明異議，本院裁定如
下：
    主  文
異議駁回。
    理  由
一、異議意旨略以：異議人即受處分人於民國98年11月9日15時9
    分，駕駛車號1399-MQ 自用一般小客貨車，因為一時不察，
    在臺北市○○街○段3號婦幼醫院斜對面，未依現場設有「15
    ：00 -01：00禁止停車」限時段禁止停車標誌牌及停車格位
    內地面標字（15 -01禁停）規定，將前開車輛逾時停放在停
    車格內。惟異議人僅停車逾時 9分鐘，卻遭臺北市交通事件
    裁決所以其「停車時間不依規定」，裁罰新臺幣（下同）1,
    600 元，於法似有未合，因認原處分尚有不當，依法聲明異
    議云云。
二、按汽車停車時，停車時間、位置、方式及車種，如公路主管
    機關、市區道路主管機關或警察機關有特別規定時，應依其
    規定，道路交通安全規則第112條第1項第15款定有明文。次
    按汽車駕駛人停車時，停車時間、位置、方式、車種不依規
    定者，處600元以上1,200元以下罰鍰，道路交通管理處罰條
    例第56條第1項第9款亦定有明文。又期限內繳納或到案聽候
    裁決者，裁罰 600元，違反道路交通管理事件統一裁罰基準
    表復載有明文。
三、經查：
（一）異議人就其於上揭時、地，駕駛前開車輛停車時間不依規
      定逾時 9分鐘等情，並不爭執，並有臺北市交通事件裁決
      所99年3月31日北市裁罰字第裁 22-A05YQL401號違反道路
      交通管理事件裁決書、舉發照片 3紙在卷可稽，是異議人
      駕駛車號1399-MQ 自小客貨車，在上開時、地停車時間不
      依規定之事實，堪信為真實。
（二）按人民違反法律上之義務而應受行政罰之行為，法律無特
      別規定時，雖不以出於故意為必要，仍須以過失為其責任
      條件。但應受行政罰之行為，僅須違反禁止規定或作為義
      務，而不以發生損害或危險為其要件者，推定為有過失，
      於行為人不能舉證證明自己無過失時，即應受處罰。司法
      院大法官釋字第 275號解釋在案。亦即違反行政法上義務
      之行為出於故意或過失者，即應處罰，而上開解釋「僅須
      違反禁止規定或作為義務，而不以發生損害或危險為其要
      件者，推定為有過失」之推定過失責任，係指依法有作為
      或不作為義務，一經違反即有構成行政罰要件，不以發生
      損害或危險之結果而言。
（三）查本件原處分所適用道路交通管理處罰條例第 56條第1項
      第 9款，並未以出現影響或妨礙往來交通之結果為處罰之
      要件，故只要異議人駕駛之自小客貨車未依規定時間停放
      於上開停車格，即已違反規定。異議人雖辯稱其僅停車逾
      時 9分鐘，缺乏故意違法意識，亦未影響或妨礙交通云云
      。然查汽車駕駛人停車時，其停車時間、位置、方式均應
      依法令規定而為，道路交通管理處罰條例第56條第1項第9
      款定有明文，而前開停車位現場設有「15：00 -01：00禁
      止停車」限時段禁止停車標誌牌，及停車格位內地面上標
      字（15 -01禁停），有卷附舉發照片可證，縱舉發時，該
      處未有其他行人、車輛通行，未影響或妨礙交通，異議人
      亦不得執此認其停車時間未依規定而逾時停車之行為即屬
      合法，是異議人所辯，應無理由。此外，異議人既未舉證
      證明自己無過失，揆諸上開說明，顯無礙於異議人違規行
      為之成立，洵堪確定。
（四）基此，異議人確有於前揭時地駕駛上開自小客貨車停車時
      間未依規定之違規行為，應可認定。原裁決機關即臺北市
      交通事件裁決所據此引用道路交通管理處罰條例第56條第
      1項第9款及違反道路交通管理事件統一裁罰基準表規定，
      裁處異議人罰鍰 600元，於法即無不當，本件異議人之異
      議為無理由，應予駁回。
據上論斷，應依道路交通案件處理辦法第19條，裁定如主文。
中    華    民    國    99    年    4     月    13    日
                  交通法庭    法  官  詹慶堂
以上正本證明與原本無異。
如不服本裁定，應於裁定送達後5 日內向本院提出抗告狀。
                              書記官  蔡易霖
中    華    民    國    99    年    4     月    13    日

司法院資訊處製作；財團法人民間司法改革基金會備份。
